【裁判字號】    92,交抗,1041
【裁判日期】    921211
【裁判案由】    違反道路交通管理處罰條例
【裁判全文】
臺灣高等法院交通事件裁定                      九十二年度交抗字第一０四一號
    抗  告  人
    即受處分人  甲○○
右抗告人因違反道路交通管理處罰條例案件，不服台灣板橋地方法院中華民國九十二
年九月三十日裁定（九十二年度交聲字第一００五號），提起抗告，本院裁定如左：
    主  文
抗告駁回。
    理  由
一、按汽車行駛高速公路，應依速限標誌指示，高速公路交通管制規則第五條前段定
    有明文。汽車行駛於高速公路或設站管制之道路，而不遵管制之規定者，處汽車
    駕駛人新臺幣（下同）三千元以上六千元以下罰鍰，並記違規點數一點，道路交
    通管理處罰條例第三十三條第一項、第六十三條第一項第一款亦定有明文。
二、經查，本件抗告人即受處分人甲○○於民國九十二年一月十八日二十一時十五分
    許，駕駛車牌號碼ＨＡ－七三三六號自小客車，行經國道三號甲線公路西向三點
    五公里處，時速九十六公里，該處限速八十公里，超速十六公里，為內政部警政
    署國道公路警察局任務編組第九警察隊警員王明雄、邱信憲使用雷達測速器，測
    得該車竟以九十六公里超速行駛逕行舉發，依道路交通管理處罰條例第三十三條
    第一項及第六十三條第一項第一款之規定處罰鍰三千元，並記違規點數一點等語
    。
三、抗告人甲○○於原審法院矢口否認有於前開時地超速行駛之事實，辯稱：警察的
    雷達所看到的應該不是我的車子，我都沒有承認我有超速，因為我是第一次在高
    速公路被攔下來，會請求從寬處理，當天路上有二、三部車子，而且當天是二部
    車同時停下來，為何說是只有一部車云云。
四、惟查：
（一）抗告人於前述時地因超速行駛逕行舉發之違規事實，有內政部警政署國道公路
      警察局舉發違反道路交通管理事件通知單影本一紙附卷足憑，而抗告人逾舉發
      通知單所載應到案日期（九十二年二月二日）於九十二年五月二十七日始向原
      處分機關提出申訴，經原處分機關請舉發單位調查結果認定抗告人違規屬實，
      此亦有內政部國道公路警察局第六警察隊九十二年三月三十一日公警國六（九
      ）刑訴字第０九二００００三一六號書函影本一紙在卷足證，且經證人即本件
      舉發員警王明雄於原法院九十二年八月二十七日調查時到庭結證稱：「（問：
      當時本件是如何舉發的？）當時舉發時段速限是八十公里，異議人的車速是九
      十六公里，我們是用車用雷達測的，攔下來時異議人有承認超速，是後來求情
      不成，才不願承認有超速，當時是我執行，另一位開單」、「（問：如何認定
      是異議人的車子超速？）超速雷達是往後測，是測第一部，當時被告是第一部
      車子，功率小是離我們最近的車子，而且當時九點多，車子不多，而且如果有
      兩台車同行的話，不確定的話，我們也不會攔下來，當時是被告一台車，而且
      是我們二人一起看，都認定才會攔車」等語，證人邱信憲於原審到庭具結證述
      「（問：本件如何舉發？）發現異議人超速，我們打亮警示燈，該路段限速八
      十公里，異議人車速九十六公里，我們是用車用雷達測的，異議人過來時，車
      速九十六公里，雷達就會響，依我們的經驗，車速有達到，我們才會攔檢，而
      且當時沒有其他車子同時經過」等語明確（見原審九十二年八月二十七日訊問
      筆錄）。又交通警察製單舉發違反道路交通管理處罰條例所列之違規事實，本
      質上為行政處分，係公務員基於職務上之權力，依法就特定之具體事件所為之
      具公法上效果之單方面行政行為，基於公務員為公法上行為具有公信力之原則
      ，該行政行為當可被推定為真正，其據以依法處分之事實認定亦為正確無誤。
      本件執勤員警依法執行職務之舉發行為並無不當，且查無任何證據足資證明員
      警有捏造事實違法取締之情事，證人王明雄並於原審到庭證稱上情無訛，是抗
      告人前開因超速行駛為警逕行舉發之違規事實足堪認定。
（二）又上開測速儀業經經濟部標準局檢定合格，此有經濟部標準檢驗局雷達測速儀
      檢定合格證書ＫＮ0000000號影本附卷足證，又該測速儀既經經濟部檢
      定合格，並訂明使用期限，則在其有效期限內，其效能應屬正常，是該測速儀
      之測速結果，應堪採信其為正確無誤。抗告人指摘測速儀所示數字並非其車速
      ，謂當時仍有其他車輛通過等語，亦經證人王明雄於原審結證指出「當時九點
      多，車子不多，而且如果有兩台車同行的話，不確定的話，不會攔下來」等語
      屬實。
五、綜上所述，抗告人確有在前揭時地超速行駛之違規行為，應依上開道路交通管理
    處罰條例第三十三條第一項、第六十三條第一項第一款及違反道路交通管理事件
    統一裁罰基準表規定加以處罰。原裁定因認原處分機關依前揭規定，裁處抗告人
    罰鍰三千元，並記違規點數一點，核無違誤，乃裁定駁回抗告人之異議。經核原
    裁定尚無不合。抗告人空言否認超速，提起抗告，指摘原裁定不當，為無理由，
    應予駁回。
六、據上論結，應依道路交通案件處理辦法第二十六條、道路交通管理處罰條例第八
    十九條、刑事訴訟法第四百十二條，裁定如主文。
中      華      民      國    九十二    年     十二     月     十一     日
                              臺灣高等法院交通法庭
                                  審判長法  官  楊  照  男
                                        法  官  王  詠  寰
                                        法  官  陳  炳  彰
右正本證明與原本無異。
不得再抗告。
                                        書記官  沈  秀  容
中      華      民      國    九十二    年     十二     月     十五     日


司法院資訊處製作；財團法人民間司法改革基金會備份。
